Inventaris van het archief van het Ministerie van Verkeer en Waterstaat: Dienst Weg- en Waterbouwkunde (DWW), 1961-1994
Nationaal Archief, Den Haag
- Waterstaat 1945-2001, 028
  - Het voorbereiden, (mede)vaststellen, coördineren en evalueren van integraal waterstaatsbeleid. 1945-, 917
    het leveren van commentaar op de rechts- en doelmatigheidscontroles van de Algemene Rekenkamer.
    het aan een externe adviescommissie verzoeken om advies.
    het informeren van het Kabinet van de Koningin over ontwikkelingen.
    Datum: 16-08-2004
    - Verslagen van besprekingen tussen de Hoofdafdeling Wegen (W) en het Rijkswegenbouwlaboratorium., 1971-1980; div. nrs
      - 1971-1974, 213; pak
      - 1975-1976, 214; pak
      - 1977-1979, 215; pak
      - 1980, 216; pak
    - Brochure Vijftig jaar Rijkswegenbouwlaboratorium., 1979; 94; pak
    - Directieplannen van het Rijkswegenbouwlaboratorium., 1979-1980; 97
    - Dienstbesprekingen met Rijkswaterstaat., 1981-1989; 235; pak
    - Notities en verslagen van de Hoofdafdeling Bedrijfseconomische en Interne Zaken (BX)., 1981-1989; div. nrs
      - BX-81-001 - 81-074, 1981, 19; pak
      - BX-81-075 - 81-130, 1981, 20; pak
      - BX-82-001 - 82-068, 1982, 51; pak
      - BX-82-069 - 82-121, 1982, 52
      - BX-83-001 - 83-056, 1983, 53; pak
      - BX-84-001 - 84-040, 1984, 272; pak
      - BX-85-001 - 85-030, 1985, 273; pak
      - BX-86-001 - 86-057, 1986, 279; pak
      - BX-87-001 - 87-050, 1987, 375; pak
      - BX-87-051 - 87-089, 1987, 376; pak
      - BX-88-001 - 88-034, 1988, 377; pak
      - BX-88-035 - 88-060, 1988, 378; pak
      - BX-88-061 - 88-125, 1988, 426; pak
      - BX-89-001 - 89-123, 1989, 428; pak
    - Verslagen van periodieke overleggen en bijeenkomsten met de Hoofddirectie van de Waterstaat., 1981-1989; div. nrs
      - Wegenbouwkundige Dienst, 1981-1982, 237; pak
      - Hoofden Beheer en Onderhoud (WXB) en de Wegbouwkundige Dienst, 1981-1985, 251; pak
      - Wegenbouwkundige Dienst, 1983-1989, 241; pak
      - Dienst Weg- en Waterbouwkunde en de hoofden Beheer en Onderhoud (WXB), 1985-1989, 252; pak
  - Het opstellen van periodieke verslagen inzake het waterstaatsbeleid of onderdelen ervan. 1945-, 920
    Product: Series jaarverslagen, kwartaalverslagen, maandverslagen.
    Opm.: Het betreft hier de verslaglegging waarvoor geen grondslag kan worden aangewezen in de voor het beleidsterrein specifieke wet- en regelgeving.
    - Afdeling Onderzoek en Ontwikkeling (MAO)., 1982-1983; div. nrs
      - Over het jaar 1981, 1982, 39
      - Over het jaar 1982, 1983, 37
    - Afdeling Advies en Kwaliteitszorg (MAA)., 1983-1987; div. nrs
      - Over het jaar 1982, 1983, 27
      - Over het jaar 1983, 1984, 98
      - Over het jaar 1986, 1987, 369
    - Onderafdeling Geotechniek (WBOG) over het jaar 1986., 1987; 394
    - Afdeling Advies (WBA) over het jaar 1987., 1988; 392
    - Jaarverslagen., 1982-1989; div. nrs
      - Over het jaar 1981, 1982, 238
      - Over de jaren 1986 - 1988, 1987-1989, 236
    - Bijdragen van de Projectgroep Registratiegegevens (PRG) aan de jaarverslagen van de DWW over de periode 1985-1991, 1985-1991., 506
    - Verantwoordingsrapportage van de DWW over 1989, 1990., 507; 1 deel
  - Het beantwoorden van kamervragen en het anderszins op verzoek incidenteel informeren van de Kamers der Staten-Generaal inzake het waterstaatsbeleid of onderdelen ervan. 1945-, 921
    Product: Brieven, notities.
    - Vragen van de Tweede Kamerleden Hennekam en van Vlijmen inzake het vervoer van asfalt., 1981-1989; 255
  - Het aanleggen en verbeteren van primaire waterkeringen. 1945-, 852
    Opm.: Deze handeling geldt niet voor de Deltawerken, zoals bedoeld in art. 1 onder I en onder IIc van de Deltawet
    Het plan bevat sinds 1996 de te treffen voorzieningen:
    voor de uitvoering van het werk
    voor beperking van nadelige gevolgen van de aanleg
    ter bevordering van het belang van landschap, natuur of cultuurhistorie (de zogenaamde LNC-waarden).
    Voor fasering van de handeling zie Activiteitenlijst.
    - Besteksformuleringen ten behoeve van bestek Buitenhaven Neeltje Jans Waterbouwasfalt van de Afdeling Kunststoffen, Beton en Waterbouw (KBW)., 1978; 291
    - Concept-eisen, besteksformuleringen en keuring betreffende epoxyharsgietmassa voor sponningen schuifgeleiding stormvloedkering Oosterschelde (SVKO) van de Afdeling Kunststoffen, Beton en Waterbouw (KBW)., 1979; 333
- Overheidsinformatievoorziening 1945-1999, 092
  - Het treffen van voorzieningen voor het beheer van archiefbescheiden ingeval van reorganisatie, opheffing of privatisering van een archiefvormend onderdeel bij een ministerie of overheidsinstelling. 1945-, 116
    Grondslag: Besluit archiefoverdrachten rijksadministratie (Stb. 1988, 541).
    Datum: 20-10-2003
    - Overdracht en vernietiging van archiefbescheiden., 1981-1987; 455; pak
  - Het opstellen van een verklaring van vernietiging van archiefbescheiden die niet in een rijksarchiefbewaarplaats berusten. 1945-, 126
    Grondslag: Besluit (Stb. 1919, 596), tot vaststelling van de algemene maatregel van bestuur, bedoeld in art. 5 der Achiefwet 1918 (Stb. 1918, 378), art. 6.
    Archiefbesluit (Stb. 1968, 200), art. 2.
    Archiefbesluit 1995 (Stb. 1995, 671), art. 8.
    Product: Verklaring van vernietiging.
    Proces-verbaal.
    Opm.: Hierbij maakt de zorgdrager een verklaring van vernietiging op waarvan hij een exemplaar bewaard.
    - Overdracht en vernietiging van archiefbescheiden., 1981-1987; 455; pak